臺灣臺中地方法院刑事裁定
111年度聲字第76號
聲  請  人  臺灣臺中地方檢察署檢察官
受  刑  人  蕭宏洋



上列聲請人因受刑人數罪併罰有二裁判以上，聲請定其應執行之
刑（111 年度執聲字第40號），本院裁定如下：
    主    文
甲○○因違反毒品危害防制條例等玖拾壹罪，所處各如附表所載之
刑，應執行有期徒刑陸年拾月。
    理    由
一、本件聲請意旨略以：受刑人甲○○因違反毒品危害防制條例等
    案件，先後判決確定如附表，並有各該判決附卷可稽，依刑
    法第53條、第51條第5 款，應定其應執行之刑，爰依刑事訴
    訟法第477條第1 項之規定聲請裁定等語。
二、按裁判確定前犯數罪者，併合處罰之。但有下列情形之一者
    ，不在此限：一、得易科罰金之罪與不得易科罰金之罪。二
    、得易科罰金之罪與不得易服社會勞動之罪。三、得易服社
    會勞動之罪與不得易科罰金之罪。四、得易服社會勞動之罪
    與不得易服社會勞動之罪。前項但書情形，受刑人請求檢察
    官聲請定應執行刑者，依第五十一條規定定之。次按，數罪
    併罰，有2 裁判以上者，依刑法第51條規定，定其應執行刑
    。刑法第50條、第53條分別定有明文。
三、復按，數罪併罰，有2 裁判以上者，依刑法第51條規定，定
    其應執行刑，刑法第53條定有明文。又定應執行之刑，應由
    犯罪事實最後判決之法院檢察官聲請該法院依法裁定之，不
    能因犯罪之一部分所科之刑業經執行完畢，而認檢察官之聲
    請為不合法，予以駁回。至已執行部分，自不能重複執行，
    應由檢察官於指揮執行時扣除之，此與定應執行刑之裁定無
    涉（最高法院87年度台非字第371 號、88年度台抗字第325 
    號裁判意旨參照）。本件受刑人所犯如附表編號1至2所示之
    罪，雖已於民國108年12月2日徒刑執行完畢出監，有臺灣高
    等法院被告前案紀錄表在卷為憑，揆諸首揭裁判意旨，仍應
    予以定其應執行之刑，併予敘明。
四、再按，量刑之輕重，固屬事實審法院得依職權自由裁量之事
    項，惟並非概無法律上之限制，仍應受比例原則及公平原則
    之限制。數罪併罰有二裁判以上宣告多數有期徒刑者，依刑
    法第53條、第51條第5 款之規定「於各刑中之最長期以上，
    各刑合併之刑期以下，定其刑期。但不得逾三十年。」係採
    「限制加重原則」規範執行刑之法定範圍，為其定刑之外部
    界限。乃因一律將宣告刑累計執行，刑責恐將偏重而過苛，
    不符現代刑事政策及刑罰之社會功能，而有必要透過定應執
    行刑程序，授權法官對被告本身及所犯各罪為總檢視，進行
    充分而不過度之評價，以妥適調整之。又刑法第57條之規定
    ，係針對個別犯罪之科刑裁量，明定刑罰原則以及尤應審酌
    之各款事項，以為科刑輕重之標準；至數罪併罰定應執行刑
    之裁量標準，法無明文，然其裁量仍應兼衡罪責相當及特別
    預防之刑罰目的，具體審酌整體犯罪過程之各罪關係（例如
    各行為彼此間之關聯性【數罪間時間、空間、法益之異同性
    】、所侵害法益之專屬性或同一性、數罪對法益侵害之加重
    效應等）及罪數所反應行為人人格及犯罪傾向等情狀綜合判
    斷，為妥適之裁量，仍有比例原則及公平原則之拘束，倘違
    背此內部界限而濫用其裁量，仍非適法（最高法院104 年度
    台抗字第718 號裁定意旨參照）。
五、經查，受刑人因違反毒品危害防制條例等91罪，經本院、臺
    灣彰化地方法院、臺灣新竹地方法院、臺灣高等法院臺中分
    院及臺灣苗栗地方法院判處如附表所示之刑，並已分別確定
    在案，有上開判決書及臺灣高等法院被告前案紀錄表等附卷
    可稽，而其中受刑人犯附表編號3至21所示為不得易科罰金
    之罪，與附表編號1至2所示為得易科罰金之罪，依刑法第50
    條第1 項但書之規定固不得併合處罰，惟受刑人業經具狀請
    求合併定其應執行之刑，有臺灣臺中地方檢察署刑法第50條
    第1 項但書案件是否請求定應執行刑調查表附卷可稽，故依
    刑法第50條第2 項之規定，聲請人就附表所示各罪聲請定其
    應執行之刑，本院審核認聲請為正當，應定其應執行之刑；
    並審酌附表編號3至21所示之犯行，均為詐欺案件，乃同一
    時期，相同類型、罪質及犯罪模式之犯行，併合處罰時其責
    任非難重複之程度相對較高，就訴訟實務而言，分別起訴、
    分別判決確定之案件，與在同一審理程序之數罪，經由單一
    判決所定之應執行刑，前者在嗣後另定應執行刑時，其刑度
    往往遠重於在同一訴訟程序所判決之應執行刑，對於被告之
    權益影響甚鉅，並考量修正後刑法刪除連續犯之規定，即採
    一罪一罰之刑事政策，為避免刑罰輕重失衡，調和上開定應
    執行刑輕重之顯著差異等情，自應酌定較低之應執行刑，方
    符首揭最高法院所揭櫫「內部界限」之意義；復依最高法院
    110年度台抗大字第489號裁定意旨，經徵詢受刑人之意見，
    及審酌受刑人表示沒有意見乙節，予以定其應執行之刑。
六、依刑事訴訟法第477 條第1 項，刑法第53條、第51條第5 款
    ，裁定如主文。
中　　華　　民　　國　　111 　年　　1 　　月　　18　　日
                  刑事第六庭    法  官  戰諭威
以上正本證明與原本無異。
如不服本裁定，應於送達後5 日內，向本院提出抗告狀。
                                書記官  譚系媛
中　　華　　民　　國　　111 　年　　1 　　月　　18　　日

附表：受刑人甲○○定應執行之刑案件一覽表
編           號  1 2 3 罪           名  毒品危害防制條例 不能安全駕駛致交通危險罪 詐欺 宣     告    刑  有期徒刑3月 有期徒刑2月 有期徒刑1年1月(4次) 犯   罪  日  期  107年11月12日 108年3月15日 107年1月2日(4次) 偵查（自訴）機關年度案號  臺中地檢107年度毒偵字第5162號（聲請書誤繕為臺中地檢107年度讀偵字第5162號） 彰化地檢108年度速偵字第444號 新竹地檢107年度偵字第3235號、3852號、4581號 最後事實審 法        院 臺中地院 彰化地院 新竹地院  案        號 108年度簡字第123號 108年度交簡字第604號 107年度訴字第922號  判 決 日  期 108年1月31日 108年4月12日 108年10月7日 確定判決 法        院 臺中地院 彰化地院 新竹地院  案        號 108年度簡字第123號 108年度交簡字第604號 107年度訴字第922號  判決確定日期 108年4月1日 108年5月21日 110年5月4日 (撤回上訴) 是否為得易科罰金或易服社會勞動之案件  是 是 否 備           註  臺中地檢108年度執字第5818號（108年度執緝字第1283號，已執畢) 彰化地檢108年度執字第2572號(已執畢) 新竹地檢110年度執字第2155號(臺北地檢110執助775號)   編號1至19，中高分院110年度聲字第2484號裁定應執行有期徒刑6年4月。   

編           號  4 5 6 罪           名  詐欺 詐欺 詐欺 宣     告    刑  有期徒刑1年2月(4次) 有期徒刑1年3月(2次) 有期徒刑1年4月(1次) 犯   罪  日  期  107年1月3日(2次) 107年1月8日(2次) 107年1月3日(2次) 107年1月8日 偵查（自訴）機關年度案號  苗栗地檢107年度偵字第2249號 苗栗地檢107年度偵字第2249號 苗栗地檢107年度偵字第2249號 最後事實審 法        院 中高分院 中高分院 中高分院  案        號 109年度上更一字第2號 109年度上更一字第2號 109年度上更一字第2號  判 決 日  期 109年4月8日 109年4月8日 109年4月8日 確定判決 法        院 最高法院 最高法院 最高法院  案        號 109年度台上字第3792號 109年度台上字第3792號 109年度台上字第3792號  判決確定日期 109年8月12日 109年8月12日 109年8月12日 是否為得易科罰金或易服社會勞動之案件  否 否 否 備           註  苗栗地檢109年度執字第2979號(臺北地檢110執助478號) 苗栗地檢109年度執字第2979號(臺北地檢110執助478號) 苗栗地檢109年度執字第2979號(臺北地檢110執助478號)   編號1至19，中高分院110年度聲字第2484號裁定應執行有期徒刑6年4月。   

編           號  7 8 9 罪           名  詐欺 詐欺 詐欺 宣     告    刑  有期徒刑1年6月(2次) 有期徒刑1年5月(1次) 有期徒刑1年1月(2次) 犯   罪  日  期  107年1月8日(2次) 107年1月8日(1次) 107年1月18日(2次) 偵查（自訴）機關年度案號  苗栗地檢107年度偵字第2249號 苗栗地檢107年度偵字第2249號 臺中地檢107年度偵字第3322、12325號等 最後事實審 法        院 中高分院 中高分院 中高分院  案        號 109年度上更一字第2號 109年度上更一字第2號 108年度上訴字第137號  判 決 日  期 109年4月8日 109年4月8日 109年4月8日 確定判決 法        院 最高法院 最高法院 最高法院  案        號 109年度台上字第3792號 109年度台上字第3792號 110年度台上字第2292號  判決確定日期 109年8月12日 109年8月12日 110年3月18日 是否為得易科罰金或易服社會勞動之案件  否 否 否 備           註  苗栗地檢109年度執字第2979號(臺北地檢110執助478號) 苗栗地檢109年度執字第2979號(臺北地檢110執助478號) 臺中地檢110年度執字第5290號(臺北地檢110執助669號)   編號1至19，中高分院110年度聲字第2484號裁定應執行有期徒刑6年4月。   

編           號  10 11 12 罪           名  詐欺 詐欺 詐欺 宣     告    刑  有期徒刑1年3月(2次) 有期徒刑1年4月(2次) 有期徒刑1年2月(4次) 犯   罪  日  期  107年1月18日(2次) 107年1月18日(2次) 106年12月26日(1次) 107年1月18日(3次) 偵查（自訴）機關年度案號  臺中地檢107年度偵字第3322號、12325號等 臺中地檢107年度偵字第3322號、12325號等 臺中地檢107年度偵字第3322號、12325號等 最後事實審 法        院 中高分院 中高分院 中高分院  案        號 108年度上訴字第137號 108年度上訴字第137號 108年度上訴字第137號  判 決 日  期 109年4月8日 109年4月8日 109年4月8日 確定判決 法        院 最高法院 最高法院 最高法院  案        號 110年度台上字第2292號 110年度台上字第2292號 110年度台上字第2292號  判決確定日期 110年3月18日 110年3月18日 110年3月18日 是否為得易科罰金或易服社會勞動之案件  否 否 否 備           註  臺中地檢110年度執字第5290號(臺北地檢110執助669號) 臺中地檢110年度執字第5290號(臺北地檢110執助669號) 臺中地檢110年度執字第5290號(臺北地檢110執助669號)   編號1至19，中高分院110年度聲字第2484號裁定應執行有期徒刑6年4月。   

編           號  13 14 15 罪           名  詐欺 詐欺 詐欺 宣     告    刑  有期徒刑1年1月 有期徒刑1年4月 有期徒刑1年2月(2次) 犯   罪  日  期  107年1月8日 106年12月28日 106年12月28日 107年1月18日 偵查（自訴）機關年度案號  苗栗地檢108年度偵字第2643號 臺中地檢108年度偵字第8941、8942號 臺中地檢108年度偵字第8941、8942號 最後事實審 法        院 苗栗地院 中高分院 中高分院  案        號 108年度訴字第596號 109年度金上訴字第1547號 109年度金上訴字第1547號  判 決 日  期 109年6月22日 109年9月1日 109年9月1日 確定判決 法        院 苗栗地院 中高分院 中高分院  案        號 108年度訴字第596號 109年度金上訴字第1547號 109年度金上訴字第1547號  判決確定日期 109年7月24日 109年10月14日 109年10月14日 是否為得易科罰金或易服社會勞動之案件  否 否 否 備           註  苗栗地檢109年度執字第2518號(臺北地檢110執助493號) 臺中地檢109年度執字第15656號(臺北地檢110執助492) 臺中地檢109年度執字第15656號(臺北地檢110執助492)   編號1至19，中高分院110年度聲字第2484號裁定應執行有期徒刑6年4月。   

編           號  16 17 18 罪           名  詐欺 詐欺 詐欺 宣     告    刑  有期徒刑1年6月 有期徒刑1年3月 有期徒刑1年2月(44次) 犯   罪  日  期  107年1月18日 107年1月18日 106年12月28日(2次)、107年1月7日(5次)、107年1月4日、106年12月30日(10次)、107年1月2日(2次)、107年1月3日、107年1月4日、107年1月5日(3次)、107年1月3日至4日、107年1月10日(4次)、106年12月26日(3次)、107年1月17日(5次)、107年1月11日、107年1月20日(2次)、107年1月21日、107年1月19日、107年1月20日至21日 偵查（自訴）機關年度案號  臺中地檢108年度偵字第8941、8942號 臺中地檢108年度偵字第8941、8942號 臺中地檢107年度少連偵字第163、131號、107年度偵字第23372、28741號、108年度偵字第1095、2232、2233、10393、11406號等 最後事實審 法        院 中高分院 中高分院 中高分院  案        號 109年度金上訴字第1547號 109年度金上訴字第1547號 109年度金上訴字第1329、1330、1332號、109年度上訴字第1331、1333號  判 決 日  期 109年9月1日 109年9月1日 109年9月16日 確定判決 法        院 中高分院 中高分院 中高分院  案        號 109年度金上訴字第1547號 109年度金上訴字第1547號 109年度金上訴字第1329、1330、1332號、109年度上訴字第1331、1333號  判決確定日期 109年10月14日 109年10月14日 109年10月26日 是否為得易科罰金或易服社會勞動之案件  否 否 否 備           註  臺中地檢109年度執字第15656號(臺北地檢110執助492) 臺中地檢109年度執字第15656號(臺北地檢110執助492) 臺中地檢109年度執字第16208號(臺北地檢110執助480號)   編號1至19，中高分院110年度聲字第2484號裁定應執行有期徒刑6年4月。   

編           號  19 20 21 罪           名  詐欺 詐欺 詐欺 宣     告    刑  有期徒刑1年3月(5次) 有期徒刑1年2月(7次) 有期徒刑1年3月(2次) 犯   罪  日  期  106年12月28日至29日、106年12月30日、107年1月6日、107年1月8日、107年1月10日 107年1月7日(3次) 107年1月8日 107年1月15日 107年1月16日 107年1月18日 107年1月10日 107年1月18日 偵查（自訴）機關年度案號  臺中地檢107年度少連偵字第163、131號、107年度偵字第23372、28741號、108年度偵字第1095、2232、2233、10393、11406號等 臺中地檢109年度偵字第26913、26914、26915、26916、26917、26918、26919號等 臺中地檢109年度偵字第26913、26914、26915、26916、26917、26918、26919號等 最後事實審 法        院 中高分院 臺中地院 臺中地院  案        號 109年度金上訴字第1329、1330、1332號、109年度上訴字第1331、1333號 110年度金訴緝字第12號 110年度金訴緝字第12號  判 決 日  期 109年9月16日 110年8月27日 110年8月27日 確定判決 法        院 中高分院 臺中地院 臺中地院  案        號 109年度金上訴字第1329、1330、1332號、109年度上訴字第1331、1333號 110年度金訴緝字第12號 110年度金訴緝字第12號  判決確定日期 109年10月26日 110年11月30日 (撤回上訴)（聲請書誤繕為「撤回告訴」) 110年11月30日 (撤回上訴)（聲請書誤繕為「撤回告訴」) 是否為得易科罰金或易服社會勞動之案件  否 否 否 備           註  臺中地檢109年度執字第16208號(臺北地檢110執助480號) 臺中地檢110年度執字第14182號 臺中地檢110年度執字第14182號   編號1至19，中高分院110年度聲字第2484號裁定應執行有期徒刑6年4月。 編號20至21，臺中地院110年度金訴緝字第12號判決應執行有期徒刑2年。